# 请教陈版：关于同一控制下的企业合并

提问人：seanfan1989 时间：2017-12-08 14:52:34
拟上市公司为多人共同控制，其中实际控制人之一A实际控制B和C两家公司，但工商上已于 2015 年转出目前由其亲属代持，其中持有B公司50%，持有C60%，现在为解决同业竞争，要收购B、C的股权，这种情况下能否做同一控制下企业合并？证监会审核会不会认可？因为最长（超过100%情况下）同一控制下运行一个会计年度，非同一控制下运行 36 个月。

回答人：chenyiwei
拟上市公司为多人共同控制（A是其中之一，即A和其他一致行动人共同控制），而B和C是A单独控制，因此B和C的控制权结构与拟上市公司不同。这样的收购应属于非同一控制下合并。